臺灣高雄地方法院刑事判決　　　　　　　 94年度易字第225號
公　訴　人　臺灣高雄地方法院檢察署檢察官
被　　　告　乙○○
上列被告因竊盜等案件，經檢察官提起公訴（94年度偵字第828
號）及移送併辦（94年度偵字第15444 號），本院判決如下：
    主  文
乙○○連續於夜間侵入他人住宅竊盜，累犯，處有期徒刑捌月。
    事  實
一、乙○○前因違反毒品危害防制條例案件，經本院以93年度簡
    字第287 號判處有期徒刑6 月確定，於民國93年11月8 日執
    行完畢。其猶不知悔改，意圖為自己不法所有，基於竊盜之
    概括犯意，連續：(一)於93年12月29日14時55分許，至高雄市
    前鎮區鎮○街112 號甲○○及丙○○之住處前，見該處住家
    大門未上鎖，竟未經甲○○、丙○○同意，基於侵入住宅之
    故意，擅自進入屋內，並登至3 樓，徒手竊取甲○○、丙○○所有、內置有零錢之茶葉罐3 罐（零錢數目不詳），藏放
    於外套內而得手，於離去之際，適為丙○○返家發覺，為警
    據報而查獲；(二)於94年6 月11日23時50分許之夜間，騎乘車
    牌號碼ＯＯＸ—33 1號機車至高雄市前鎮區○○○ 街12巷8
    號，從後門進入該張長幸住宅內（侵入住宅部分未經告訴）
    ，徒手在抽屜內竊得零錢約現金新台幣（下同）100 元得手
    ，欲騎乘機車離去之際，經屋主張長幸當場發覺並將乙○○
    之機車鑰匙拔下，乙○○仍推車趁隙逃逸，而為警循線查獲
    上情，並扣得機車鑰匙2 支。
二、案經甲○○、丙○○訴由高雄市政府警察局前鎮分局報請臺
    灣高雄地方法院檢察署檢察官偵查起訴並移送併辦審理。
    理  由
一、上開事實，業據被告乙○○於本院審理時坦承不諱，核與告
    訴人甲○○、丙○○於警詢之指訴，丙○○於本院之證述及
    證人即被害人張長幸於警詢之證述情節相符，並有相片14張
    附卷可稽。被告上開自白與事實相符，自可採為認定事實之
    依據。又告訴人甲○○、丙○○及被害人張長幸於警詢中之
    陳述，雖為被告以外之人於審判外之陳述，屬於傳聞證據，
    且證人丙○○於警詢之陳述核與其於審判中所為之陳述，並
    無不符，惟被告及檢察官於審判程序中均同意以證人甲○○
    、丙○○及張長幸於司法警察調查中所為之陳述，作為證據
    ，本院審酌上開言詞陳述作成時之證據取得過程並無瑕疵，
    且與待證事實具有關連性等情況，認為適當，應認依刑事訴
    訟法第159 條之5 第1 項之規定，得為證據，而有證據能力
    ，併此說明。本件事證明確，被告上揭犯行，堪以認定。
二、核被告於事實(一)所為，係犯刑法第306 條第1 項之無故侵入
    住宅罪及同法第320 條第1 項之普通竊盜罪。被告於事實(二)
    所為，則係犯刑法第321 條第1 項第1 款之夜間侵入住宅竊
    盜罪。檢察官於起訴書之犯罪事實欄原記載被告將所竊得之
    茶葉罐放回原位而未得逞，並認被告該當刑法第320 條第3
    項、第1 項之普通竊盜未遂罪等節，業經公訴人當庭更正事
    實及起訴法條為普通竊盜既遂罪，又既遂與未遂之間並無須
    變更起訴法條，附此敘明。被告於事實(一)中所犯上開二罪，
    有方法、目的之牽連犯關係，應從一重之普通竊盜罪。被告
    所為事實(一)與事實(二)之兩次竊盜犯行，時間緊接，而犯基本
    構成要件相同之罪名，顯係基於概括犯意反覆為之，應依連
    續犯規定，以情節較重之於夜間侵入住宅竊盜罪論，並加重
    其刑。至事實(二)部分，雖未經起訴，但與起訴部分有連續犯
    裁判上一罪關係，為起訴效力所及，本院應一併論究。被告
    前因違反毒品危害防制條例案件，經本院判處有期徒刑6 月
    ，於93年11月8 日執行完畢，此有臺灣高等法院被告前案紀
    錄表及臺灣高雄地方法院檢察署刑案資料查註紀錄表各1 份
    在卷可稽，其於5 年以內再犯
    本件有期徒刑以上之罪，為累犯，應依刑法第47條規定加重
    其刑，並遞加重之。爰審酌被告前有多次毒品、竊盜前科，
    素行非佳，猶不知悔改，正值中壯年，不思循合法正當途徑
    獲得財物，連續為竊盜犯行，且或侵入住宅以行竊，危害社
    會治安，犯罪情節非輕，惟考量其於本院審理時坦承犯行，
    態度尚可，深具悔意等一切情狀，量處如主文所示之刑。扣
    案之鑰匙2 支，雖為被告所有，然非本案犯罪所用之物，本
    院爰不予以宣告沒收。
據上論斷，應依刑事訴訟法第299 條第1 項前段，刑法第56條、
第306 條第1 項、第321 條第1 項第1 款、第55條、第47條，判
決如主文。
中　　華　　民　　國　　94　　年　　9 　　月　　29　　日
                  刑事第六庭    審判長法  官  簡志瑩
                                      法  官  李  蓓
                                      法  官  楊佩蓉
以上正本證明與原本無異。
如不服本判決，應於收受送達後10日內向本院提出上訴書狀。
中　　華　　民　　國　　94　　年　　9 　　月　　29　　日
 　　　　　　　　　　　　　　　       書記官  翁淑珮
本案論罪科刑法條全文：
中華民國刑法第306條
無故侵入他人住宅、建築物或附連圍繞之土地或船艦者，處1 年
以下有期徒刑、拘役或300 元以下罰金。
無故隱匿其內，或受退去之要求而仍留滯者，亦同。
中華民國刑法第321條
犯竊盜罪而有左列情形之一者，處6 月以上、5 年以下有期徒刑
：
一  於夜間侵入住宅或有人居住之建築物、船艦或隱匿其內而犯
    之者。
二  毀越門扇、牆垣或其他安全設備而犯之者。
三  攜帶兇器而犯之者。
四  結夥三人以上而犯之者。
五  乘火災、水災或其他災害之際而犯之者。
六  在車站或埠頭而犯之者。
前項之未遂犯罰之。
